---
title: "Ejemplo 4"
output: ioslides_presentation
date: "2024-04-05"
---

```{r setup, include=FALSE}
knitr::opts_chunk$set(echo = FALSE)
```

# Ejemplo 4. Lectura de archivos JSON, XML y tablas en HTML

#### Objetivo
- Realizar lectura de archivos JSON y XML para poder aplicar las funciones que se requieran de `R` y poder extraer información convirtiéndola en un data frame

#### Requisitos
- librería `rvest``

#### Desarrollo

## Tablas en HTML 

Comenzamos instalando el paquete `rvest` el cual nos permitirá realizar la lectura de la tabla en el HTML

```{r}
#install.packages("rvest")
library(rvest)
```
Introducimos una dirección URL donde se encuentre una tabla

```{r}
theurl <- "https://solarviews.com/span/data2.htm"
file <- read_html(theurl)    # Leemos el html
```
Selecciona pedazos dentro del HTML para identificar la tabla
```{r}
tables <- html_nodes(file, "table")  
```
Hay que analizar 'tables' para determinar cual es la posición en la lista que contiene la tabla, en este caso es la no. 4 

Extraemos la tabla de acuerdo a la posición en la lista
```{r}
table1 <- html_table(tables[4], fill = TRUE) %>% as.data.frame()

table <- na.omit(as.data.frame(table1))   # Quitamos NA´s que meten filas extras y convertimos la lista en un data frame para su manipulación con R

str(table)  # Vemos la naturaleza de las variables
```

```{r}
head(table)
```

Por último realizamos una conversión de una columna tipo `chr` a `num`, se pueden hacer las conversiones que se requieran

```{r}
table$Albedo <- as.numeric(table$Albedo)
str(table)
```